臺灣臺中地方法院刑事判決　　　　　　　96年度訴字第1295號
公　訴　人　臺灣臺中地方法院檢察署檢察官
被　　　告　甲○○
上列被告因偽造文書等案件，經檢察官提起公訴（九十五年度偵
字第二四七九一號），本院合議庭裁定改以簡式審判程序審理後
，判決如下：
    主  文
甲○○共同行使偽造私文書，足以生損害於他人，累犯，處有期
徒刑月，如易科罰金，以新台幣壹仟元折算壹日，偽造如附表
所示「乙○○」之署押（簽名），均沒收。又共同意圖為自己不
法之所有，以詐術使人將本人之物交付，累犯，處有期徒刑月
，如易科罰金，以新台幣壹仟元折算壹日。應執行有期徒刑肆月
，如易科罰金，以新台幣壹仟元折算壹日，偽造如附表所示「乙○○」之署押（簽名），均沒收。
    犯罪事實及理由
一、甲○○前曾於民國九十三年間，因犯竊盜罪，經本院判處有
    期徒刑三月，於同年四月二十六日確定，並於同年五月十三
    日因易科罰金而執行完畢。
二、丙○○（另行審結）於九十五年七月十九日，在臺中市○○○路與美村路口之便利商店影印機上，拾得乙○○之身分證
    及健保卡影本後，竟意圖為自己不法之所有，而將該身分證
    及健保卡影本侵占入己。嗣因缺錢，且知悉甲○○辦理申辦
    行動電話門號可獲取獎金，為取得獎金利益，竟與甲○○共
    同基於意圖為自己不法之所有及行使偽造私文書之犯意聯絡
    ，於翌日（二十日），在臺中市○○○路與美村路交岔路口
    ，未經乙○○本人之授權同意，由丙○○將前開乙○○之身
    分證及健保卡影本交予佳迪貿易有限公司（下稱佳迪公司）
    業務員甲○○，再由甲○○持該身分證及健保卡影本，在佳
    迪公司，於台灣大哥大股份有限公司（下稱台灣大哥大公司
    ）行動通信網路業務服務申請書（一式二份）上偽造「乙○○」之署押（簽名）共六枚後（詳如附表所示），復冒用乙○○名義，持該偽造之申請書冒向台灣大哥大公司申辦門號
    0000000000之行動電話，並向佳迪公司佯稱實際
    上有客戶乙○○申辦手機門號，使佳迪公司承辦人員陷於錯
    誤，而於前開0000000000之行動電話門號申辦手
    續完成後，在該公司交付甲○○新臺幣（下同）三千元之獎
    金，而甲○○再於九十五年七月二十一日，該將獎金中之一
    千五百元交付丙○○，足以生損害於乙○○、台灣大哥大公
    司及佳迪公司。嗣因乙○○收到申請門號確認書，始知遭冒
    名申請上揭行動電話門號，經報警後始循線查悉上情。
三、證據名稱：
（一）被告丙○○、甲○○於偵查中之自白及被告甲○○於本院
      審理時之自白。
（二）證人即告訴人乙○○、證人陳逸滿於警詢時、證人乃智慧
      於警詢及偵查中之證述。
（三）行動通信網路業務服務申請書、遠宇資通股份有限公司行
      銷門號契約書、證人乙○○之聲明書及自動停話申請書各
      一份。
四、被告甲○○、丙○○二人，以行使上揭偽造之私文書向佳迪
    公司佯稱實際上有客戶乙○○申辦手機門號，使佳迪公司承
    辦人員陷於錯誤，而於前開行動電話門號申辦手續完成後，
    交付被告甲○○獎金，均足以生損害於乙○○、台灣大哥大
    公司及佳迪公司。是核被告甲○○所為，係犯刑法第二百十
    六條、第二百十條之行使偽造私文書罪及同法第三百三十九
    條第一項之詐欺取財罪。被告甲○○、丙○○二人就上揭行
    使偽造私文書、詐欺取財等二犯行間，有犯意聯絡及行為分
    擔，為共同正犯。被告甲○○所犯上揭二罪間，犯意各別，
    行為互殊，應予分論併合。另被告甲○○前曾於九十三年間
    ，因犯竊盜罪，經本院判處有期徒刑三月，於同年四月二十
    六日確定，並於同年五月十三日因易科罰金而執行完畢，有
    臺灣高等法院被告前案紀錄表在卷可稽，其前受徒刑之執行
    完畢，五年以內故意再犯有期徒刑以上之罪，為累犯，應依
    法就上揭各罪加重其刑。爰審酌被告因一時貪念之犯罪動機
    ，詐得之金額僅三千元，惡性非鉅，惟冒用他人名義申請電
    話，已造成他人之損害，並考量其犯罪之手段、迄尚未與被
    害人和解、被害人損失之程度及犯後坦承犯行，態度良好等
    一切情狀，各量處如主文所示之刑，並諭知易科罰金之折算
    標準，且定其應執行之刑及諭知易科罰金之折算標準。偽造
    如附表所示之「乙○○」之署押（簽名），不問屬於犯人與
    否，應依刑法第二百十九條宣告沒收。
五、據上論斷，應依刑事訴訟法第二百七十三條之一第一項、第
    二百九十九條第一項前段、第三百十條之一，刑法第二十八
    條、第二百十六條、第二百十條、第三百三十九條第一項、
    第四十七條第一項、第五十一條第五款、第四十一條第一項
    前段、第二項、第二百十九條，刑法施行法第一條之一，判
    決如主文。
中　　華　　民　　國　　96　　年　　6 　　月　　12　　日
                  刑事第十一庭  法  官  王世華
上正本證明與原本無異。
如不服本判決，應於送達後10日內向本院提出上訴狀（須附繕
本），上訴於臺灣高等法院臺中分院。
                                書記官  劉易柔
中　　華　　民　　國　　96　　年　　6 　　月　　12　　日
附錄本案論罪科刑法條全文：
中華民國刑法第216條
行使第210條至第215條之文書者，依偽造、變造文書或登載不實
事項或使登載不實事項之規定處斷。
中華民國刑法第210條
偽造、變造私文書，足以生損害於公眾或他人者，處5年以下有
期徒刑。
中華民國刑法第339條第1項、第2項
意圖為自己或第三人不法之所有，以詐術使人將本人或第三人之
物交付者，處5年以下有期徒刑、拘役或科或併科1000元以下罰
金。
以前項方法得財產上不法之利益或使第三人得之者，亦同。
附表：
┌───────┬─────────┬─────────┐
│文書名稱　　　│　欄　位　　　　　│偽造之署押（簽名）│
│              │                  │及數量            │
├───────┼─────────┼─────────┤
│台灣大哥大股份│申請人簽章欄      │「乙○○」署押（簽│
│              │                  │名）共貳枚（一式二│
│              │                  │份）。（至申請人欄│
│              │                  │所簽立之「乙○○」│
│              │                  │，因僅係識別名稱，│
│              │                  │非屬偽造之簽名）  │
│有限公司行動通├─────────┼─────────┤
│信網路業務服務│立同書人簽章欄及立│各「乙○○」署押（│
│申請書（一式二│同意書人欄        │簽名）貳枚（一式二│
│聯）          │                  │份），合計共肆枚。│
│              │                  │                  │
└───────┴─────────┴─────────┘
